【裁判字號】    91,易,3530
【裁判日期】    920226
【裁判案由】    傷害
【裁判全文】
臺灣高雄地方法院刑事判決                        九十一年度易字第三五三號
    公  訴  人  臺灣高雄地方法院檢察署檢察官
    被      告  乙○○  男  三.
右列被告因家庭暴力罪之傷害案件，經檢察官提起公訴（九十一年度偵字第一一六六
三號），本院判決如左：
    主  文
乙○○傷害人之身體，處拘役參拾日，如易科罰金，以參佰元折算壹日。
    事  實
一、乙○○係甲○○之夫，二人間具有家庭暴力防治法第三條第一款所定之家庭成員
    關係。乙○○於民國九十一年四月四日下午二時許，在高雄市○○區○○街九四
    號甲○○之工作處所「音樂補習班」內，因不滿甲○○先前將二人之小孩留在路
    邊而自行離去之事，與甲○○發生口角及拉扯，竟基於傷害之犯意，將甲○○推
    倒在地，並咬住其右手背，致甲○○受有左下腿皮下瘀血三乘二公分及右手背咬
    痕五乘四公分之傷害。
二、案經甲○○訴由高雄市政府警察局苓雅分局報告臺灣高雄地方法院檢察署檢察官
    偵查起訴。
    理  由
一、訊據被告乙○○固坦承有於右揭時地與告訴人甲○○發生口角及拉扯之事實，惟
    矢口否認有何傷害犯行，辯稱：當天發生夫妻爭吵是因為告訴人之前把小孩丟在
    路邊，告訴人受的傷是在二人拉扯中跌倒造成的，且當時告訴人拉伊領帶，伊要
    把領帶解開，告訴人就咬住伊的手，伊並未咬告訴人，伊當天也有受傷云云。經
    查，被告右揭傷害犯行，業據告訴人於警、偵訊及本院審理中迭次指訴明確，並
    有鄭綜合醫院所出具告訴人之驗傷診斷證明書一紙在卷可憑。而被告亦坦承有與
    告訴人發生口角及拉扯致告訴人跌倒等情。參以證人即告訴人之母張寶珍於本院
    九十一年暫家護字第一０九號案件審理中證稱：被告曾說若告訴人和他離婚，要
    讓告訴人全家好看，告訴人與被告經常互相鬥毆等語，有該案九十一年四月二十
    四日之訊問筆錄影本一份附卷可稽。綜上足認，告訴人前揭指訴為真實而可採信
    ，被告空言否認傷害犯行，自不足採。此外，被告右揭傷害犯行，亦經本院民事
    庭認定屬實而核發九十一年度暫家護字第一０九號暫時保護令及九十一年度家護
    字第六四六號通常保護令在案，有上開保護令影本各一份在卷可佐。至被告另辯
    稱當天告訴人亦有咬伊，致伊受傷一節，縱使屬實，亦為二人有無互毆之問題，
    尚不影響本案被告傷害犯行之認定。綜上所述，本案事證明確，被告犯行堪以認
    定。
二、按家庭暴力者，謂家庭成員間實施身體或精神上不法侵害之行為；又家庭暴力罪
    者，謂家庭成員間故意實施家庭暴力行為而成立其他法律所規定之犯罪，家庭暴
    力防治法第二條第一項、第二項著有明文。查被告乙○○與告訴人甲○○為夫妻
    ，係家庭暴力防治法第三條第一款所定配偶關係之家庭成員，故核被告所為，係
    犯刑法第二百七十七條第一項之傷害罪，其上開犯行同時亦屬家庭暴力防治法第
    二條第二項之家庭暴力罪，惟因家庭暴力防治法之上開條文並無罰則規定，是以
    此部分犯行應僅依刑法傷害罪之規定予以論罪科刑，附此敘明。爰審酌被告身為
    人夫，本應謀求家庭之圓滿幸福，竟以暴力解決夫妻爭執，嚴重破壞夫妻情感及
    家庭和諧，犯後仍飾詞卸責，不思與妻子溝通協調，取得諒解，惟念其並無前科
    ，有卷附臺灣高等法院被告全國前案紀錄表一份可參，素行良好，且告訴人所受
    傷勢輕微等一切情狀，量處如主文所示之刑，並諭知易科罰金之折算標準。
據上論斷，應依刑事訴訟法第二百九十九條第一項前段、刑法第二百七十七條第一項
、第四十一條第一項、罰金罰鍰提高標準條例第一條前段、第二條，判決如主文。
本案經檢察官林慧美到庭執行職務。
中      華      民      國      九十二      年      二    月  二十六    日
                                  臺灣高雄地方法院刑事庭
                                      審判長法  官 黃三友
                                            法  官 黃宗揚
                                            法  官 王雅苑
右正本證明與原本無異。
如不服本判決，應於判決送達後十日內，向本院提出上訴狀。
                                            書記官 黃琬婷
中      華      民      國      九十二      年      二    月  二十六    日
附錄法條：
中華民國刑法第二百七十七條
 (普通傷害罪)
傷害人之身體或健康者，處三年以下有期徒刑、拘役或一千元以下罰金。
犯前項之罪因而致人於死者，處無期徒刑或七年以上有期徒刑；致重傷者
，處三年以上十年以下有期徒刑。


司法院資訊處製作；財團法人民間司法改革基金會備份。
